<<<<<<< HEAD
---
title: "soccR"
author: "Anatole GAYANT, Jules AVIGNON, Clément PEREON"
date: "2023-04-28"
output: 
  html_document
---

On s'intéresse a une API sur le foot. 
On peut en trouver une sur le site : https://www.football-data.org/


# Récupération d'une base de données sur le foot CL 2021
```{r, warning=FALSE}
library(httr)
library(jsonlite)

#Récupération des données de tous les matchs de la Champions League
url <- "https://api.football-data.org/v4/competitions/CL/matches?season=2020"
response <- GET(url, add_headers("X-Auth-Token" = "d0d8b5553bd34025bac768b663973df2"))
data <- fromJSON(rawToChar(response$content))
matches <- data$matches
```

# Affichage de la liste des matches

```{r, message=FALSE}
library(dplyr)
library(DT)
library(ggplot2)

matches_tbl <- as_tibble(matches)

matches_scores <-
  select(matches_tbl, homeTeam, awayTeam, score, utcDate) |>
  mutate(
    homeTeam_name = pull(homeTeam, "name"),
    awayTeam_name = pull(awayTeam, "name"),
    home_score = pull(score$fullTime, "home"),
    away_score = pull(score$fullTime, "away"),
    total_score = paste(home_score, "-", away_score),
    date = as.Date(utcDate))|>
  select(homeTeam_name,
         awayTeam_name,
         total_score,
         date) |>
  arrange(desc(matches_tbl$utcDate))

datatable(matches_scores, options = list(pageLength = 10, lengthMenu = c(10, 20, 50)), 
          filter = "top", rownames = FALSE,
          colnames = c("Home Team", "Away Team", "Total Score", "Date"),
          caption = "Tableau des scores Champions League 2021")

```

# Association du tour

```{r, message=FALSE, Avis = FALSE}
matches_scores$tour[1] <- "finale"
matches_scores$tour[2:5] <- "demis"
matches_scores$tour[6:13] <- "quarts"
matches_scores$tour[14:29] <- "huitiemes"
matches_scores$tour[30:nrow(matches_scores)] <- NA
matches_scores <-  na.omit(matches_scores)
```

#Représentation Graphique 

```{r, fig.align='center', message=FALSE}
# Transformation du format des scores

matches_scores$home_score <- as.numeric(sub("^([0-9]+) - ([0-9]+)$", "\\1", matches_scores$total_score))
matches_scores$away_score <- as.numeric(sub("^([0-9]+) - ([0-9]+)$", "\\2", matches_scores$total_score))

# Création de la variable 'winner'
matches_scores$winner <- with(matches_scores, ifelse(home_score > away_score, homeTeam_name, ifelse(home_score < away_score, awayTeam_name, "Draw")))

# Création du graphique avec ggplot2
ggplot(matches_scores, aes(x = homeTeam_name, y = awayTeam_name, fill = tour)) + 
  geom_tile(aes(width = 0.9, height = 0.9), color = "white", size = 0.5) +
  geom_text(aes(label = total_score), size = 5) +
  scale_fill_discrete(name = "Tour") +
  theme_minimal() +
  labs(x = NULL, y = NULL) +
  coord_fixed() +
  theme(axis.text.x = element_text(angle = 45, hjust=1))

```


# Web Scraping

Nous nous intéressons à la page wikipédia de l'édition 2020-2021 de la Ligue des champions : 
https://fr.wikipedia.org/wiki/Ligue_des_champions_de_l%27UEFA_2020-2021

```{r message=FALSE}
library(rvest)

url <- "https://fr.wikipedia.org/wiki/Ligue_des_champions_de_l%27UEFA_2020-2021"
data_html <- read_html(url)
```

Voici, pour chaque pays, le nombre d'équipes qualifiées à l'issue de la phase de groupe : 

```{r message=FALSE}
# Tableau des équipes qualifiées à l'issue de la phase de groupe
css_selector <- "#mw-content-text > div > table:nth-of-type(25)"
df_qualifies <- data_html %>% html_nodes(css_selector) %>% html_table()
names(df_qualifies[[1]])[2] <- "premiers"
names(df_qualifies[[1]])[3] <- "deuxiemes"
datatable(df_qualifies[[1]])

```

Voici le détail de la phase à élimination directe avec, pour chaque tour, les scores aux matchs allers, aux matchs retours et totaux.

## Huitièmes de finale

```{r message=FALSE}
css_selector <- "#mw-content-text > div > table:nth-of-type(26)"
df_huit <- data_html %>% html_nodes(css_selector) %>% html_table()
datatable(df_huit[[1]])
```

## Quarts de finale

```{r message=FALSE}
# Tableau des quarts de finale
css_selector <- "#mw-content-text > div > table:nth-of-type(27)"
df_quart <- data_html %>% html_nodes(css_selector) %>% html_table()
datatable(df_quart[[1]])
```

## Demi-finales

```{r message=FALSE}
# Tableau des demi-finales
css_selector <- "#mw-content-text > div > table:nth-of-type(28)"
df_demi <- data_html %>% html_nodes(css_selector) %>% html_table()
datatable(df_demi[[1]])
```

## Finale

```{r message=FALSE}
# Tableau de la finale
css_selector <- "#mw-content-text > div > table:nth-of-type(29)"
df_finale <- data_html %>% html_nodes(css_selector) %>% html_table()
datatable(df_finale[[1]])
```
