---
title: "soccR"
author: "Anatole GAYANT, Jules AVIGNON, Clément PEREON"
date: "2023-04-28"
output: 
  html_document
---

On s'intéresse a une API sur le foot. 
On peut en trouver une sur le site : https://www.football-data.org/


# Récupération d'une base de données sur le foot CL 2021

Pour notre projet de R avancé, nous avons choisis de récupérer les données de tous les matchs de la Ligue des champions 2020-2021 à partir de l'API football-data.org. Pour cela, nous avons utilisés les librairies httr et jsonlite.

Nous avons d'abord envoyé une requête GET à l'API en spécifiant l'URL et le token d'authentification dans les en-têtes de la requête. Nous avons ensuite converti la réponse en texte brut et l'ai parseé en utilisant la fonction fromJSON de jsonlite.

Finalement on extrait les données des matchs en accédant à l'élément "matches" du JSON renvoyé par l'API.

Voici le code utilisé pour récupérer les données :

```{r, warning=FALSE}
library(httr)
library(jsonlite)

#Récupération des données de tous les matchs de la Champions League
url <- "https://api.football-data.org/v4/competitions/CL/matches?season=2020"
response <- GET(url, add_headers("X-Auth-Token" = "d0d8b5553bd34025bac768b663973df2"))
data <- fromJSON(rawToChar(response$content))
matches <- data$matches
```

# Affichage de la liste des matches

On récupère les données de tous les matchs de la Ligue des Champions 2020-2021 depuis une API, et les stocke dans un objet "matches". Ensuite, le code utilise les packages "dplyr", "DT" et "ggplot2" pour transformer ces données en un tableau affichant les scores des matchs avec les noms des équipes, les dates, et triés par ordre chronologique décroissant. Enfin, la fonction "datatable" de DT est utilisée pour afficher ce tableau dans le R Markdown, avec des options pour la pagination, la recherche et le renommage des colonnes.

```{r, message=FALSE}
library(dplyr)
library(DT)
library(ggplot2)

matches_tbl <- as_tibble(matches)

matches_scores <-
  select(matches_tbl, homeTeam, awayTeam, score, utcDate) |>
  mutate(
    homeTeam_name = pull(homeTeam, "name"),
    awayTeam_name = pull(awayTeam, "name"),
    home_score = pull(score$fullTime, "home"),
    away_score = pull(score$fullTime, "away"),
    total_score = paste(home_score, "-", away_score),
    date = as.Date(utcDate))|>
  select(homeTeam_name,
         awayTeam_name,
         total_score,
         date) |>
  arrange(desc(matches_tbl$utcDate))

datatable(matches_scores, options = list(pageLength = 10, lengthMenu = c(10, 20, 50)), 
          filter = "top", rownames = FALSE,
          colnames = c("Home Team", "Away Team", "Total Score", "Date"),
          caption = "Tableau des scores Champions League 2021")

```

# Association du tour

```{r, message=FALSE, Avis = FALSE}
matches_scores$tour[1] <- "finale"
matches_scores$tour[2:5] <- "demis"
matches_scores$tour[6:13] <- "quarts"
matches_scores$tour[14:29] <- "huitiemes"
matches_scores$tour[30:nrow(matches_scores)] <- NA
matches_scores <-  na.omit(matches_scores)
```

On utilise le fait que les matchs soient classés par ordre croissant pour leur assigner un tour. (On s'intrésse uniquement au match a partir des 8 ème de finale)

# Représentation Graphique 

```{r, fig.align='center', message=FALSE}
# Transformation du format des scores

matches_scores$home_score <- as.numeric(sub("^([0-9]+) - ([0-9]+)$", "\\1", matches_scores$total_score))
matches_scores$away_score <- as.numeric(sub("^([0-9]+) - ([0-9]+)$", "\\2", matches_scores$total_score))

# Création de la variable 'winner'
matches_scores$winner <- with(matches_scores, ifelse(home_score > away_score, homeTeam_name, ifelse(home_score < away_score, awayTeam_name, "Draw")))

# Création du graphique avec ggplot2
ggplot(matches_scores, aes(x = homeTeam_name, y = awayTeam_name, fill = tour)) + 
  geom_tile(aes(width = 0.9, height = 0.9), color = "white", size = 0.5) +
  geom_text(aes(label = total_score), size = 5) +
  scale_fill_discrete(name = "Tour") +
  theme_minimal() +
  labs(x = NULL, y = NULL) +
  coord_fixed() +
  theme(axis.text.x = element_text(angle = 45, hjust=1))

```


# Web Scraping

Nous nous intéressons à la page wikipédia de l'édition 2020-2021 de la Ligue des champions : 
https://fr.wikipedia.org/wiki/Ligue_des_champions_de_l%27UEFA_2020-2021

```{r message=FALSE}
library(rvest)

url <- "https://fr.wikipedia.org/wiki/Ligue_des_champions_de_l%27UEFA_2020-2021"
data_html <- read_html(url)
```

Voici, pour chaque pays, le nombre d'équipes qualifiées à l'issue de la phase de groupe : 

```{r message=FALSE}
# Tableau des équipes qualifiées à l'issue de la phase de groupe
css_selector <- "#mw-content-text > div > table:nth-of-type(25)"
df_qualifies <- data_html |> html_nodes(css_selector) |> html_table()
names(df_qualifies[[1]])[2] <- "premiers"
names(df_qualifies[[1]])[3] <- "deuxiemes"
datatable(df_qualifies[[1]])

```

Voici le détail de la phase à élimination directe avec, pour chaque tour, les scores aux matchs allers, aux matchs retours et totaux.

## Huitièmes de finale

```{r message=FALSE}
css_selector <- "#mw-content-text > div > table:nth-of-type(26)"
df_huit <- data_html |> html_nodes(css_selector) |> html_table()
datatable(df_huit[[1]])
```

## Quarts de finale

```{r message=FALSE}
# Tableau des quarts de finale
css_selector <- "#mw-content-text > div > table:nth-of-type(27)"
df_quart <- data_html |> html_nodes(css_selector) |> html_table()
datatable(df_quart[[1]])
```

## Demi-finales

```{r message=FALSE}
# Tableau des demi-finales
css_selector <- "#mw-content-text > div > table:nth-of-type(28)"
df_demi <- data_html |> html_nodes(css_selector) |> html_table()
datatable(df_demi[[1]])
```

## Finale

```{r message=FALSE}
# Tableau de la finale
css_selector <- "#mw-content-text > div > table:nth-of-type(29)"
df_finale <- data_html |> html_nodes(css_selector) |> html_table()
datatable(df_finale[[1]])
```

## Meilleures attaques

```{r message=FALSE}
css_selector <- "#mw-content-text > div.mw-parser-output > table:nth-child(135) > tbody > tr > td:nth-child(1) > table > tbody"
df_buteurs <- data_html %>% html_nodes(css_selector) %>% html_table()
datatable(df_buteurs[[1]])
```

# Graphique des meilleurs attack 

```{r, fig.align='center'}
# Liste de correspondance entre clubs et couleurs de maillot
colors <- list("Bayern Munich" = "#DC052D",
               "Manchester City" = "#75AADB",
               "Chelsea FC" = "#034694",
               "Paris Saint-Germain" = "#0044CC",
               "Real Madrid" = "#FFFFFF")

# Sélection des données
df_buteurs_top5 <- df_buteurs[[1]] |>
  filter(Rang <= 5) |>
  select(Club, `Buts/match`)|>
  arrange(`Buts/match`)


# Histogramme
ggplot(df_buteurs_top5, aes(x = Club, y = `Buts/match`, fill = Club)) +
  geom_bar(stat = "identity") +
  scale_fill_manual(values = colors) +
  labs(title = "Histogramme des buts par match des 5 équipes qui ont marqué le plus",
       x = "Club",
       y = "Buts par match")


```


## Meilleurs buteurs

```{r message=FALSE}
css_selector <- "#mw-content-text > div.mw-parser-output > table:nth-child(130) > tbody > tr > td:nth-child(1) > table > tbody"
df_buteurs <- data_html %>% html_nodes(css_selector) %>% html_table()
datatable(df_buteurs[[1]])
```

```{r}
df_buteurs_top5 <- df_buteurs[[1]] %>%
  slice(1:5) %>%
  arrange(desc(`Buts[22]`))

ggplot(df_buteurs_top5, aes(x = reorder(Buteur, `Buts[22]`), y = `Buts[22]`)) +
  geom_bar(stat = "identity", fill = "steelblue") +
  coord_flip() +
  theme(axis.text.x = element_text(angle = 45, vjust = 0.5, hjust=1)) +
  labs(title = "Histogramme du nombre de buts des 5 meilleurs buteurs",
       x = "Joueur",
       y = "Nombre de buts")

```


## Meilleurs passeurs

```{r message=FALSE}
css_selector <- "#mw-content-text > div.mw-parser-output > table:nth-child(130) > tbody > tr > td:nth-child(2) > table > tbody"
df_passeurs <- data_html %>% html_nodes(css_selector) %>% html_table()
datatable(df_passeurs[[1]])
```


## Agregation

En agrégeant, on obtient le nombre de passes décisives par équipe.

```{r message=FALSE}
passes_equipe <- df_passeurs[[1]] %>% group_by(Club) %>% summarize(nb_passes = sum(`Passes[23]`))
passes_equipe
```
